臺灣臺北地方法院民事判決
111年度重訴字第146號
原      告  臺灣中小企業銀行股份有限公司

法定代理人  林謙浩  
訴訟代理人  黃昀    
            江治昀  
被      告  鄭錦堂  
上列當事人間請求清償借款事件，本院於民國111年3月28日言詞
辯論終結，判決如下：
    主  文
被告應給付原告新臺幣肆佰肆拾貳萬柒仟柒佰參拾元，及自民國
一百一十年九月十二日起至清償日止，按週年利率百分之一點四
九計算之利息，暨自民國一百一十年十月十二日起至清償日止，
逾期在六個月以內者，按上開利率百分之十；逾期超過六個月者
，按上開利率百分之二十計算之違約金。
被告應給付原告新臺幣壹佰伍拾捌萬肆仟參佰零壹元，及自民國
一百一十年十月十二日起至清償日止，按週年利率百分之一點四
九計算之利息，暨自民國一百一十年十一月十二日起至清償日止
，逾期在六個月以內者，按上開利率百分之十；逾期超過六個月
者，按上開利率百分之二十計算之違約金。
被告應給付原告新臺幣參萬參仟玖佰貳拾捌元，及自民國一百一
十年十一月十二日起至清償日止，按週年利率百分之一點五七計
算之利息，暨自民國一百一十年十二月十二日起至清償日止，逾
期在六個月以內者，按上開利率百分之十；逾期超過六個月者，
按上開利率百分之二十計算之違約金，每次違約狀態最高連續收
取期數應為九期。
訴訟費用由被告負擔。
本判決於原告以新臺幣貳佰零貳萬元供擔保後，得假執行。但被
告如以新臺幣陸佰零肆萬伍仟玖佰伍拾玖元為原告預供擔保，得
免為假執行。
    事實及理由
一、按當事人得以合意定第一審管轄法院。但以關於由一定法律
    關係而生之訴訟為限。前項合意，應以文書證之，民事訴訟
    法第24條定有明文。本件兩造以房屋貸款契約（下稱房貸契
    約）第17條及消費性貸款契約（下稱消貸契約）第22條約定
    ，合意以本院為管轄第一審法院，故本院就本件清償借款之
    訴有管轄權。
二、次按訴狀送達後，原告不得將原訴變更或追加他訴，但擴張
    或減縮應受判決事項之聲明者，不在此限，民事訴訟法第25
    5條第1項第3款定有明文。原告起訴原聲明第1項為：被告應
    給付原告新臺幣（下同）6,045,959元，及如附表所示之利
    息、違約金。嗣於民國111年2月15日具狀變更違約金起算日
    ，有民事更正聲請狀在卷可稽（見卷第101頁），核原告所
    為變更，屬減縮應受判決事項，與前開規定相合，應予准許
    。
三、被告經合法通知，未於言詞辯論期日到場，核無民事訴訟法
    第386條各款所列情形，爰依原告聲請，由其一造辯論而為
    判決。
四、原告起訴主張：
　㈠被告於103年11月7日向原告借款5,000,000元，並簽立房貸契
    約，約定借款期間自103年11月12日起至123年11月12日止，
    利率自103年11月起按中華郵政2年期定期儲金機動利率加年
    率0.345%機動計息，自105年11月起按中華郵政2年期定期儲
    金機動利率加年率0.645%（違約時為年率1.49%）機動計息
    ，本息攤還方式自實際撥款日起，前2年按月付息，自第3年
    起依年金法按月攤還，如遲延還本或付息時，本金自到期日
    起，利息自付息日起，照應還款項，逾期在6個月以內者，
    按約定利率10%，逾期6個月以上者，就逾期超過6個月部分
    ，按約定利率20%計付違約金，原告於法院為請求給付時，
    得將原約定利率視為不再機動調整，並以此時之利率計算全
    部遲延利息及違約金，且如有任何一宗債務不依約清償本金
    或付息時，債務視為全部到期；嗣被告陸續簽立契據條款變
    更契約，於105年12月8日約定暫緩攤還本金1年，按月繳息
    ，寬限期屆滿後，本息按月平均攤還，於107年2月6日約定
    變更借款期間自103年11月12日起至128年11月12日止，於10
    9年4月17日約定暫緩攤還本金6個月，於110年7月23日變更
    借款期間自103年11月12日起至129年6月12日止，且自110年
    6月12日暫緩攤還本金6個月。詎被告自110年9月起未依約清
    償，尚欠4,427,730元，被告除應給付上開積欠款項，另應
    給付自110年9月12日起至清償日止，按週年利率1.49%計算
    之利息，及自110年10月12日起至清償日止，逾期6個月以內
    者，按上開利率10%，逾期超過6個月者，就超過部分按上開
    利率20%計付之違約金。
　㈡被告於103年11月7日向原告借款1,800,000元，並簽立房貸契
    約，約定借款期間自103年11月12日起至123年11月12日止，
    利率按中華郵政2年期定期儲金機動利率加年率0.645%（違
    約時為年率1.49%)機動計息，本息攤還方式自實際撥款日起
    ，前2年按月付息，自第3年起依年金法按月攤還，如遲延還
    本或付息時，本金自到期日起，利息自付息日起，照應還款
    項，逾期在6個月以內者，按約定利率10%，逾期6個月以上
    者，就逾期超過6個月部分，按約定利率20%計付違約金，原
    告於法院為請求給付時，得將原約定利率視為不再機動調整
    ，並以此時之利率計算全部遲延利息及違約金，且如有任何
    一宗債務不依約清償本金或付息時，債務視為全部到期；嗣
    被告陸續簽立契據條款變更契約，於105年12月8日約定暫緩
    攤還本金1年，按月繳息，寬限期屆滿後，本息按月平均攤
    還，於107年2月6日約定變更借款期間自103年11月12日起至
    128年11月12日止，於109年4月17日約定暫緩攤還本金6個月
    ，於110年7月23日變更借款期間自103年11月12日起至129年
    6月12日止，且自110年4月12日暫緩攤還本金6個月。詎被告
    自110年9月起未依約清償，尚欠1,584,301元，被告除應給
    付上開積欠款項，另應給付自110年10月12日起至清償日止
    ，按週年利率1.49%計算之利息，及自110年11月12日起至清
    償日止，逾期6個月以內者，按上開利率10%，逾期超過6個
    月者，就超過部分按上開利率20%計付之違約金。
　㈢被告於103年11月7日向原告借款110,000元，並簽立消貸契約
    ，約定借款期間自103年11月12日起至113年11月12日止，利
    率按中華郵政2年期定期儲金機動利率加年利率0.725%（違
    約時為年率1.57%)計算，嗣後隨中華郵政2年期定期儲金機
    動利率變動而調整，並自調整日起之第一個繳款日起按調整
    後之年利率計算，本息攤還方式自實際撥款日起，依年金法
    按月攤還本息，如遲延還本或付息時，按原借款利率計算遲
    延期間之遲延利息，逾期6個月以內者，按原借款利率10%，
    逾期超過6個月部分，按原借款利率20%，按期計付違約金，
    每次違約狀態最高連續收取期數為9期，原告於法院為請求
    給付時，得將原約定利率視為不再機動調整，並以此時之利
    率計算全部遲延利息及違約金，且如有任何一宗債務不依約
    清償本金或付息時，債務視為全部到期。詎被告自110年9月
    起未依約清償，尚欠33,928元，被告除應給付上開積欠款項
    ，另應給付自110年11月12日起至清償日止，按週年利率1.5
    7%計算之利息，及自110年12月12日起至清償日止，逾期6個
    月以內者，按上開利率10%，逾期超過6個月者，就超過部分
    按上開利率20%計付之違約金，每次違約狀態最高連續收取
    期數為9期。
　㈣爰依消費借貸法律關係，提起本訴。並聲明：如主文第1項至
    第3項所示。
五、被告未於言詞辯論期日到場，亦未提出書狀作何聲明或陳述
    。
六、原告上開主張，業據提出房貸契約、契據條款變更契約、消
    貸契約、放款利率歷史資料表、撥還款明細查詢單等件影本
    為證，被告經合法通知，未於言詞辯論期日到場，亦未提出
    書狀答辯供本院斟酌，惟依上開證據，已堪信上情為真正。
    從而，原告依消費借貸法律關係，請求被告給付原告如主文
    第1項至第3項所示之本金、利息及違約金，為有理由，應予
    准許。
七、原告陳明願供擔保，請求宣告假執行，核無不合，爰酌定相
    當擔保金額，准予宣告假執行，並依職權宣告被告預供擔保
    後得免為假執行。
八、訴訟費用負擔之依據：民事訴訟法第78條。
中　　華　　民　　國　　111 　 年　　3　　月　　31　　日
                  民事第八庭    法　官　陳威帆
以上正本係照原本作成。
如對本判決上訴，須於判決送達後20日內向本院提出上訴狀。如
委任律師提起上訴者，應一併繳納上訴審裁判費。
中　　華　　民　　國　　111  　年　　3　　月　　31  　日
                                書記官　黃文芳